臺灣臺中地方法院民事判決
                                 110年度簡字第290號
原      告  陳振雍  
訴訟代理人  陳益軒律師
            顏嘉盈律師
複代理人    詹梅鈴律師
被      告  崴鼎起重工程有限公司

兼法定代理  
人          楊定耆  

上列當事人間因被告業務過失傷害案件（本院刑事庭109年度交
簡字第130號），經原告提起刑事附帶民事訴訟請求損害賠償，
由本院刑事庭移送審理（109年度交附民字第42號），本院於民
國110年10月8日言詞辯論終結，判決如下：
   主    文
被告應連帶給付原告新臺幣貳拾肆萬伍仟捌佰玖拾陸元，及自民
國一○九年二月六日起至清償日止，按週年利率百分之五計算之
利息。
原告其餘之訴駁回。
訴訟費用由被告連帶負擔。
本判決第一項得假執行，但被告如以新臺幣貳拾肆萬伍仟捌佰玖
拾陸元為原告預供擔保，得免為假執行。
原告其餘假執行之聲請駁回。
    事實及理由
壹、程序事項：
一、按本於道路交通事故有所請求而涉訟者，不論其標的金額一
    律適用簡易程序，民國109 年12月30日三讀通過修正之民事
    訴訟法第427 條第2 項第11款定有明文。又修正之民事訴訟
    法簡易訴訟程序，依民事訴訟法施行法第12條第10項公告施
    行後，於修正前已繫屬之事件，其審理程序，未經終局裁判
    者，適用修正後之規定，民事訴訟法施行法第4 條之1 亦有
    明文。查本件原告係因道路交通事故請求損害賠償，依修正
    後民事訴訟法第427 條第2 項第11款之規定，本件即應適用
    簡易程序；而本件於修正後民事訴訟法公告施行（即110 年
    1 月22日）前已繫屬於本院，尚未經終局裁判，依民事訴訟
    法施行法第4 條之1 規定，其審理程序應適用修正後之規定
    ，故本件爰依簡易程序為民事簡易判決。
二、復按訴狀送達後，原告不得將原訴變更或追加他訴，但擴張
    或減縮應受判決事項之聲明者，不在此限，民事訴訟法第25
    5 條第1 項第3 款定有明文。本件原告原起訴請求被告連帶
    賠償原告新臺幣(下同)1,274,770元，及自刑事附帶民事起
    訴狀繕本送達翌日起至清償日止，按週年利率5%計算之利息
    （見附民卷第5 頁），嗣於110年5月28日以民事準備書狀減
    縮請求賠償金額為760,896元(見本院卷第209頁)，核與首揭
    規定相符，應予准許。
貳、實體事項：
一、原告主張：
(一)被告楊定耆係被告崴鼎起重有限公司(下稱崴鼎公司)法定代
    理人，並擔任被告崴鼎公司之堆高機司機，其於107年10月2
    6日中午12時15分許，駕駛堆高機在捷運工程卸貨，由捷運
    機三站往四站方向，沿臺中市○○區○○路○○○道○○○○○路0段000
    0號前時，本應注意車前狀況，並隨時採取必
    要之安全措施，而依當時天候晴，日間自然光線、柏油路面
    乾燥、無缺陷、無障礙物及視距良好等情，客觀上並無不能
    注意之情事，竟疏未注意車前狀況，而撞及站在該處之行人
    即原告陳振雍，致使原告受有左側肋骨骨折併氣胸、左足第
    五趾骨折、左腳挫傷及撕裂傷、四肢及軀體多處鈍挫傷等傷
    害(下稱系爭傷害，被告楊定耆上開傷害行為，業經本院以1
    09年度交簡字第130號刑事判決判處有期徒刑4月確定在案)
    ，並致原告所有之手機1支受損。故被告對原告有侵權行為
    至明，原告自得請求被告賠償原告所受損害。
(二)被告上開過失行為，致原告受有如下損害，共計760,896
    元：
 1、醫療費用88,945元：
　　⑴原告因被告楊定耆駕車撞傷而支出107年10月26日起至108
      年10月18日止之急診、住院期間、回診及復健之醫療費用
      ，其中支出慈濟醫院醫療費用29,475元、行願中醫診所醫
      療費用2,850元、天寶中醫診所醫療費用3,720元，合計支
      出36,045元（計算式：29,475＋2,850＋3,720＝36,045）。
　　⑵原告又因傷口須換藥及服用傷藥，自108年1月4日起至同年
      3月19日止，前往禮安中藥行進行傷口換藥，支出換藥費
      用22,900元，及自108年1月10日起至同年6月25日止，服
      用傷藥，支出傷藥費用30,000元，合計支出52,900元（計
      算式：22,900＋30,000＝52,900），此部分亦為必要之醫療
      費用，自得向被告請求。
 2、醫療器材費用7,531元：
    原告因本件事故受傷，傷口須換藥，受傷之初係由家人自行
    幫忙換藥，而支出藥膏、紗布、棉花棒等傷口衛材費用總計
    7,531元。
 3、看護費用為8,000元：
　　原告因系爭傷害，107年10月26日至107年10月29日住院期間
    4日需專人看護，又原告均係由其配偶及子女輪流照護原告
    ，每日以2,000元計算，尚與目前由國人看護之一般收費行
    情相符，此計算基準應屬適當。準此，原告所需支出之看護
    費用應為8,000元（計算式：2,000元×4日＝8,000元）。
 4、交通費用15,420元：
　　原告因本件事故受傷自出院後，須由住處往返醫療院所治療
    及復健，又原告所受傷勢為左側肋骨骨折併氣胸、左足第五
    趾骨折、左腳挫傷及撕裂傷、四肢及軀體多處鈍挫傷等，行
    動不便，而有乘車就醫之必要，自107年10月29日出院至108
     年3月7日止至慈濟醫院回診共14次，以單次來回車資210元
    計算，共計支出交費用費2,940元（計算式：210×14＝2,940
    ）；自108年4月11日起至108 年10月18日止前往行願中醫診
    所就診共21次，以單次來回車資280元計算，共計支出交費
    用費5,880元（計算式：280×21＝5,880）；自108年5月22日
    起至108年10月9日止前往天寶中醫診所就診共12次，以單次
    來回車資550元計算，共計支出交費用費6,600元（計算式：
    550×12＝6,600）。交通費用合計支出15,420元（計算式：2,
    940＋5,880＋6,600＝15,420）。
 5、不能工作損失為135,000元：
　　原告因系爭傷害受有3個月不能工作損失135,000元（計算式
    ：45,000元 × 3個月＝135,000元）。
 6、財物損失部分為6,000元：
    原告所有之手機1支，因本件事故以致手機毀損無法使用，
    兩造已於109 年5月29日言詞辯論程序中合意手機毀損費用
    以6,000元作為計算。
 7、非財產上之損害賠償500,000元：
    原告因本次事故受有傷害，雖未造成立即之生命危險，惟爾
    後仍須再次進行手術及長期接受復健治療，不良於行，恐會
    有左下肢無法正常使用後遺症發生，目前受傷部分仍會痠痛
    。又被告迄未與原告達成民事上之和解，再斟酌原告所受傷
    害程度、兩造資力及被告犯罪後之態度等情，爰請求賠償精
    神慰撫金500,000元。
 8、綜上，是就原告合計得請求之金額為760,896元【計算式：8
    8,945＋7,531＋8,000＋15,420＋135,000＋6,000＋500,000＝760,8
    96 】。
(三)本件原告就本件車禍事故之發生並無任何過失，爰依民法第
    28、184條第1項前段、第193條第1項及第195條第1項之規定
    ，請求被告等連帶賠償760,896元及法定遲延利息。並聲明
    ：被告應連帶給付原告760,896元，及自起訴狀繕本送達之
    翌日起至清償日止，按年息百分之5計算之利息。原告願供
    擔保，請准宣告假執行。
二、被告抗辯：
(一)被告對於原告請求慈濟醫院醫療費用29,475元、行願中醫診
    所醫療費用2,850元、天寶中醫診所醫療費用3,720元；交通
    費用15,420元；醫療器材費用7,531元等均不爭執。又原告
    手機毀損費用，被告同意以6,000元計算（詳參卷第70至75
    頁）。原告逾上開部分之醫療費請求及不能工作損失部分，
    被告均予爭執。另原告主張精神慰撫金50萬元亦顯過高。
(二)車禍發生後被告曾至醫院探視原告，並先給付6,000元予原
    告。且原告就本件車禍亦與有過失等語。
(三)並聲明：駁回原告之訴。
三、得心證之理由： 
(一)按因故意或過失，不法侵害他人之權利者，負損害賠償責任
    ；汽車、機車或其他非依軌道行駛之動力車輛，在使用中加
    損害於他人者，駕駛人應賠償因此所生之損害；不法侵害他
    人之身體或健康者，對於被害人因此喪失或減少勞動能力或
    增加生活上之需要時，應負損害賠償責任；不法侵害他人之
    身體、健康、名譽、自由、信用、隱私、貞操，或不法侵害
    其他人格法益而情節重大者，被害人雖非財產上之損害，亦
    得請求賠償相當之金額，民法184 條第1 項前段、第191 條
    之2 前段、第193 條、第195 條第1 項分別定有明文。查，
    原告主張因被告楊定耆駕駛堆高機不慎而造成原告受有系爭
    傷害及前揭手機受損，為被告所不爭執（見本院卷第70、74
    頁)，並經本院調取本院109年度交簡字第130號刑事案卷核
    閱無訛，堪信為真正。被告楊定耆之過失行為侵害原告之身
    體健康權，並致原告前揭財物受損，原告請求其負損害賠償
    責任，即有所據。又被告空言原告就本件車禍之發生亦與有
    過失，然並未具體說明原告究有何過失情事，且本件經送臺
    中市車輛行車事故鑑定委員會鑑定結果，亦認被告楊定耆駕
    駛動力機械，未經申請許可行駛於道路於先，行至設有行車
    號誌管制路口，未注意車前狀況右偏撞及路邊之行人，為肇
    事原因，原告為行人，並無肇事因素，有臺中市車輛行車事
    故鑑定委員會鑑定意見書在卷可按(見本院卷第171-174頁)
    ，被告此部分抗辯，尚非可採。
(二)按法人對於其董事或其他有代表權之人因執行職務所加於他
    人之損害，與該行為人連帶負賠償之責任，民法第28條定有
    明文。查，被告楊定耆為被告崴鼎公司法定代理人(見本院
    卷第25頁)，併擔任被告崴鼎公司之堆高機司機，其於上開
    時地駕駛堆高機為被告崴鼎公司執行職務時，未注意車前狀
    況，不慎撞擊原告成傷，且被告楊定耆於本件交通事故有過
    失已如上述，則被告崴鼎公司就其代表人即被告楊定耆因執
    行職務所加於他人之損害，依民法第28條之規定，應與行為
    人即被告楊定耆連帶負賠償責任，原告請求被告等連帶賠償
    損害，應屬有據。
(三)茲就原告主張之各項請求賠償及賠償金額是否有據，分述如
    下： 
1、原告主張因系爭車禍致受有前揭損害，請求被告賠償慈濟醫
   院醫療費用29,475元、行願中醫診所醫療費用2,850元、天寶
   中醫診所醫療費用3,720元；交通費用15,420元；醫療器材費
   用7,531元；及手機毀損費用6,000元，業據提出診斷證明書
   、醫療費用收據、藥局收據、冠虹通信行統一發票等為證，
   並有原告病歷在卷可稽，且為被告所不爭執(見本院卷第71-7
   3、74頁)，應准許之。
2、原告因傷口須換藥及服用傷藥，而自108年1月4日起至同年3
   月19日止，前往禮安中藥行進行傷口換藥，支出換藥費用22,
   900元，及自108年1月10日起至同年6月25日止，服用傷藥，
   支出傷藥費用30,000元，業據原告提出禮安中藥行收據(見附
   民卷第41頁)、鍵安中藥行收據(見附民卷第43-44頁)為證。
   參之，原告自系爭車禍發生日即107年10月26日起直至108年3
   月7日止，均有持續至佛教慈濟醫療財團法人台中慈濟醫院門
   診、複診，有原告之診斷證明書可按(見附民卷第21頁)，又
   原告自108年4月11日起至同年10月18日止，且至中醫診所持
   續就診，亦有行願中醫診所、天寶中醫診所之診斷證明書在
   卷可憑(見附民卷第22-23頁)。本院審酌原告此部分請求之期
   間，尚在前揭就診期間範圍之內，堪認原告主張此部分中醫
   換藥、服用傷藥等費用，均為原告因受系爭傷害所支出之必
   要醫療費用等語，堪可採信，亦應准許之。被告空言抗辯此
   部分費用支出，非本件車禍所致傷害之必要醫療費用等語，
   尚非可採。
3、原告因本件車禍於107年10月26日至同年月29日住院期間，需
   專人看護，出院後宜休養三個月，有佛教慈濟醫療財團法人
   台中慈濟醫院病情說明書(見本院卷第83頁)在卷可考，且原
   告主張看護費用以每日2千元計算，核亦屬相當，其據此主張
   被告應賠償看護費用8,000元（計算式：2,000元×4日＝8,000
   元），尚屬有據，應予准許。
4、原告自陳其設立經營長宏汽車(輪胎)修護廠，因汽車維修廠
   性質上屬於服務業，為長期營運考量，如不營業數月恐流失
   客戶，且有員工支援，故汽車修護廠仍繼續營業，原告未能
   提出營業損失之證明等語(見本院卷第253頁)，足見原告並未
   因須休養三個月而實際上受有損害，其主張因本件車禍受有
   不能工作損失135,000元（計算式：45,000元 × 3個月＝135,0
   00元）等語，尚非可採，不應准許。
5、按慰藉金之賠償，須以人格權遭遇侵害，使精神上受有痛苦
   為必要，其核給之標準固與財產上損害之計算不同，然非不
   可斟酌雙方身分、資力與加害程度，及其他各種情形核定相
   當之數額（最高法院51年度台上字第223號判決要旨參照）。
   所謂「相當」，應以實際加害情形與其損害是否重大及被害
   人之身分、地位與加害人之經濟情況等關係定之。經查，原
   告因本次車禍事故受有系爭傷害，已如前述，自受有身體及
   精神上之痛苦，原告請求非財產損害，自屬有據。本院審酌
   原告自陳其為國中畢業，設立經營長宏汽車(輪胎)修護廠，
   名下有不動產、存款等語，被告楊定耆自陳其為高中畢業，
   現駕駛堆高機，月所得約4、5 萬元，有中古車輛一部，沒有
   不動產等語，佐以二造稅務電子閘門財產所得調件明細表所
   示之財產及收入狀況，並斟酌前述被告楊定署過失違規肇事
   情節及致原告受有系爭傷害之傷勢程度、對原告身心造成之
   痛苦及兩造之教育程度、經濟狀況等情，認為原告請求被告
   賠償其精神上損害50萬元尚屬過高，應以12萬6千元為適當，
   逾此數額之請求部分不應准許。
6、原告雖迄未獲任何強制險理賠，惟被告楊定耆前曾賠償原告6
   千元，業據二造陳明無誤(見本院卷第258-259頁)。準此，原
   告因被告楊定耆之過失行為所得請求被告連帶損害賠償金額
   計為245,896元（計算式：)醫療費用計88,945元+醫療器材費
   7531元+看護費用8,000元+交通費15,420元+財產損失6,000元
   +精神慰撫金126,000元)-6,000＝245,896元)。
7、基上，原告請求被告連帶賠償245,896元，為有理由，應予准
 　許。
四、末按給付有確定期限者，債務人自期限屆滿時起，負遲延責
    任。給付無確定期限者，債務人於債權人得請求給付時，經
    其催告而未為給付，自受催告時起，負遲延責任。其經債權
    人起訴而送達訴狀，或依督促程序送達支付命令，或為其他
    相類之行為者，與催告有同一之效力，民法第229條第1項、
    第2項定有明文。又遲延之債務，以支付金錢為標的者，債
    權人得請求依法定利率計算之遲延利息。但約定利率較高者
    ，仍從其約定利率。應付利息之債務，其利率未經約定，亦
    無法律可據者，週利利率為5%，民法第233條第1項、第203
    條亦有明定。經查，本件原告之侵權行為損害賠償債權，核
    屬無確定期限之給付，自應經原告之催告而未為給付，被告
    始負遲延責任。準此，原告請求自起訴狀繕本送達翌日起(
    見本院卷第232頁)即109年2月6日起(見附民卷第53頁)至清
    償日止，按週年利率5%計算之遲延利息，為有理由，應予准
    許。
五、綜上所述，原告依侵權行為損害賠償之法律關係，請求被告
    連帶給付245,896元，及自109年2月6日起至清償日止，按週
    年利率5%計算之利息，為有理由，應予准許；逾此部分之請
    求，為無理由，應予駁回。
六、本件原告勝訴部分，係就民事訴訟法第427條第1項訴訟適用
    簡易程序所為被告部分敗訴之判決，依同法第389條第1項第
    3款規定，應依職權就原告勝訴部分宣告假執行，並依職權
　　酌定相當之金額，宣告被告得預供擔保而免為假執行。至於
    原告敗訴部分，其假執行之聲請，因失所依附，應予駁回。
七、本件事證已臻明確，兩造其餘攻擊防禦方法及提出之證據，
     與本件判決結果並無影響，爰不逐一論述。又本件訴訟係
    原告提起刑事附帶民事訴訟，由本院刑事庭依刑事訴訟法第
    504條第1項規定移送前來，原告請求財產上損害6,000元部
    分，應繳納並據原告繳納裁判費，及本件送鑑定所生費用部
    分，本院審酌本件僅駁回原告不能工作損失之請求，及駁回
    原告就精神慰撫金之部分請求，其餘部分均認原告請求有理
    由，爰諭知訴訟費用均由被告連帶負擔，附此敘明。
九、訴訟費用負擔之依據：民事訴訟法第79條、第85條第2項。
中　　華　　民　　國　　110 　年　　11　　月　　5 　　日
                  民事第二庭  法  官  江奇峰
以上正本係照原本作成。
如對本判決上訴，須於判決送達後20日內向本院提出上訴狀。如
委任律師提起上訴者，應一併繳納上訴審裁判費。
中　　華　　民　　國　　110 　年　　11　　月　　5 　　日
                              書記官  黃雅慧